Inventaris van het archief van de Rijksdienst voor het wegverkeer, (1980) 1981-1996
Nationaal Archief, Den Haag
- STUKKEN BETREFFENDE BIJZONDERE ONDERWERPEN, II
  - TAAKUITVOERING, 2.
    - Kentekens; Registratie, 2.4.
      - Kentekens Registraties, 2.4.2.
        - Kentekenregistraties;centrale registratie, 2.4.2.1.
          - Rapport van de RDW over de analyse van de door het CBM uitgevoerde achtste steekproef van de kwaliteit van het kentekenregister., 1983; 1072; 1 omslag
            zie ook inv.nr. 1068
          - Rapport van de werkgroep onderzoek openbare informatievoorziening voor voer- en vaartuigen over structurering hiervan voor gekentekende voertuigen en de instelling van een adviesraad voor voertuiginformatie., 1983-1985; 1073; 1 omslag
          - Stukken betreffende een onderzoek naar de draagkracht van het kentekenregister voor de houderschapsbelasting., 1986; 1074; 1 omslag
          - Stukken betreffende het verzoek van het Ministerie van Justitie tot het gebruik van het kentekenregister voor boete-inning., 1986-1987; 1075; 1 omslag
          - Stukken betreffende het opsporings- en transactiesyteem voor de WAM en APK., 1986-1996; 1076-1077; 1 omslag 1 pak
            - WAM 1986-1996, 1076
            - WAM en APK 1994-1996, 1077
          - Stukken betreffende de schoning van het kentekenregister., 1987-1994; 1078; 1 omslag
          - Stukken betreffende de registratie van de Wettelijke Aansprakelijkheidsverzekering Motorvoertuigen., 1987-1994; 1079; 1 omslag
          - Dossier betreffende het onderzoek van de Nationale Ombudsman naar de klacht van P.N.van Sintmaartensdijk te Zwijndrecht over het Centrale Register WAM., 1989-1991; 1080; 1 omslag
          - Stukken betreffende buitenlandse adressen in het kentekenregister., 1994; 1081; 1 omslag
          - Stukken betreffende de financiering van het kentekenregister., 1994; 1082; 1 omslag
      - Samenwerking, 2.4.3.
        - Stukken betreffende de samenwerking tussen de RDW en de PTT betreffende de invoering van de postcode in het kentekenregister., 1980-1981; 1083; 1 pak
        - Verslagen van de vergaderingen van de werkgroep "Coördinatie motorrijtuigenbelasting en kentekenregistratie CBM/RDW"., 1981-1992; 1084; 1 omslag
          zie ook inv.nr. 1071
        - Vergaderstukken van de vergaderingen van de werkgroep "Coördinatie motorrijtuigenbelasting CBM/RDW"., 1981-1992; 1085; 1 omslag
        - Stukken betreffende de samenwerking tussen de RDW en het RAI Data Centrum., 1981-1996; 1086; 2 pakken
        - Verslagen van het beleidsoverleg van de RDW en het RAI Data Centrum., 1984-1993; 1087-1091; 5 omslagen
          zie ook inv.nr.1107
          - 1984-1985, 1087
          - 1986-1987, 1088
          - 1988-1989, 1089
          - 1990-1991, 1090
          - 1992-1993, 1091
        - Vergaderstukken van het beleidsoverleg van de RDW en het RAI Data Centrum., 1987-1992; 1092; 1 pak
        - Stukken betreffende het afsluiten van contracten door de RDW met de PTT Postkantoren te Den Haag voor de baliediensten en de decentrale afgifte van kentekenbewijzen delen 2 op postkantoren., 1987-1996; 1093-1094; 1 omslag 2 pakken
          - Contracten 1987-1996, 1093
          - Correspondentie 1990-1996, 1094; 1 omslag
        - Verslagen van het overleg met het Ministerie van Financiën over de motorrijtuigenbelasting en de kentekenregistratie., 1988-1989; 1095; 1 omslag
          zie ook inv.nr.1071
        - Stukken betreffende de gegevensuitwisseling van de RDW met het GBA., 1988-1996; 1096; 1 omslag
        - Stukken betreffende de uitwisseling van voertuiggegevens met buitenlandse organen ter bestrijding van autocriminaliteit., 1990-1995; 1097; 1 pak
          zie ook inv.nr. 1100-1102
        - Stukken betreffende het aanwijzen van postkantoren door de PTT voor de decentrale afgifte van kentekenbewijzen delen 2., 1990-1996; 1098; 1 omslag
        - Stukken betreffende het mutatie-abonnement met de NV Databank Kamers van Koophandel en Fabrieken voor informatie over rechtspersonen uit de handelsregisters., 1991-1995; 1099; 1 omslag
        - Stukken betreffende het project Eucaris voor informatieuitwisseling van voertuigverzekering- en rijbewijsgegevens in de EEG., 1991-1996; 1100-1102; 2 omslagen 1 pak
          zie ook inv.nr.1097
          - Stuurgroep 1991-1994, 1100; 1 pak
          - Correspondentie 1991-1996, 1101
          - Conferentie 1994, 1102
        - Vergaderstukken van de vergaderingen van het HSB/NKR coördinatieoverleg., 1992; 1103; 1 omslag
        - Vergaderstukken van de vergaderingen van het Chini-overleg tussen de RDW en het CBM over de invoering van de houderschapsbelasting en de nieuwe kentekenregistratie., 1993-1992; 1104; 1 omslag
        - Verslagen van de vergaderingen van het Chini-overleg tussen RDW en het CBM over de invoering van de houderschapsbelasting en de nieuwe kentekenregistratie., 1993-1995; 1105; 1 omslag
        - Vergaderstukken van het afstemmingsoverleg tussen de RDW en het RAI Data Centrum., 1993-1995; 1106; 1 omslag
        - Verslagen van het afstemmingsoverleg tussen RDW en het RAI Data Centrum., 1993-1995; 1107; 1 omslag
          zie ook inv.nr. 1087-1091
        - Convenant betreffende de samenwerking op het gebied van autocriminaliteit tussen de Belastingdienst, de politie en de RDW., 1995-1996; 1108; 2 omslagen
      - Inlichtingen kentekens, 2.4.4.
        - Stukken betreffende vragen vanuit het parlement betreffende de kentekenregistratie, en de informatieverstrekkingen uit het kentekenregister., 1980-1991; 1109; 1 omslag
        - Stukken betreffende het verstrekken van inlichtingen uit het kentekenregister aan andere organen., 1983-1996; 1110-1116; 7 omslagen
          - Politie, 1110
          - RDC, 1111
          - Ministerie van Economische Zaken, 1112
          - CBM, 1113
          - Gemeenten, 1114
          - NIWO/SIEV, 1115
          - VAR/ARN/ECR, 1116
        - Stukken betreffende het beleid over het verstrekken van inlichtingen uit het Kentekenregister., 1986-1996; 1117; 1 pak
        - Dossier betreffende het onderzoek van de Nationale Ombudsman naar de klacht van H.G.M.. Van Der Voort te Naarden over het gebruik van inlichtingen uit het kentekenregister., 1991-1993; 1118; 1 omslag
        - Stukken betreffende de tarieven voor het verstrekken van inlichtingen uit het kentekenregister., 1992-1995; 1119; 1 omslag
      - Project- en werkgroepen, 2.4.5.
        - Verslagen van de werkgroep bevordering zuiverheid kentekenregister., 1980-1981; 1120; 1 omslag
        - Vergaderstukken van de stuurgroep Wettelijke Aansprakelijkheidsverzekering Motorvoertuigen., 1980-1982; 1121; 1 omslag
        - Rapport van de interdepartementale Overleggroep over het kentekenregister., 1981; 1122; 1 omslag
        - Verslagen van de projectgroep Deel III., 1981-1982; 1123; 1 omslag
        - Vergaderstukken van de taakgroep Data Base Correcties., 1981-1983; 1124; 1 omslag
        - Vergaderstukken van de taakgroep Vrijwaringsbewijzen., 1981-1983; 1125; 1 omslag
        - Vergaderstukken van de taakgroep Postcode-correctiesysteem., 1981-1984; 1126; 1 omslag
        - Verslagen van de taakgroep WAM., 1982-1983; 1127; 1 omslag
        - Vergaderstukken van de taakgroep Signaal A 89., 1982-1983; 1128; 1 omslag
        - Vergaderstukken taakgroep Data-Base Schoningsgroep., 1982-1983; 1129; 1 omslag
        - Vergaderstukken van de taakgroep Inventarisatie Registratie Aanhangwagens en Opleggers., 1982-1983; 1130; 1 omslag
        - Vergaderstukken van de begeleidingsgroep Aanpassing Registratie Aanhangwagens en Opleggers., 1982-1984; 1131; 1 omslag
        - Verslagen van de taakgroep Bijstelling Regeling Versnelde Afgifte Kentekenbewijzen, 1982-1984; 1132; 1 omslag
        - Vergaderstukken van de werkgroep Distributie Motorbrandstoffen., 1983; 1133; 2 omslagen
        - Vergaderstukken van de taakgroep Verwerking Vervallen Kentekendocumenten., 1983-1984; 1134; 1 omslag
        - Vergaderstukken van de Stuurgroep Konversie Kenteken Registratie., 1983-1984; 1135; 1 omslag
        - Verslagen van de projectgroep Applicatie-Ontwerp Konversie Kenteken Registratie., 1983-1984; 1136; 1 omslag
        - Vergaderstukken van de projectgroep Data-Base Ontwerp Konversie Kenteken Registratie., 1983-1985; 1137; 1 omslag
        - Verslagen van de taakgroep Wijziging WAM., 1983-1985; 1138; 1 omslag
        - Rapport van de werkgroep Data Entry Afdeling Voertuigdocumenten en Centrale Registratie., 1984; 1139; 1 omslag
        - Vergaderstukken van de taakgroep Terminal Op Postkantoren., 1985; 1140; 1 omslag
        - Rapport betreffende het vooronderzoek project Registratie van Bijzondere Bewijzen in het Kentekenregister., 1985; 1141; 1 omslag
        - Vergaderstukken van de taakgroep Data-Base Correcties., 1985-1986; 1142; 1 omslag
        - Verslagen van de Adviesraad Voertuig Informatiesysteem., 1985-1986; 1143; 1 omslag
        - Vergaderstukken van de Adviesraad Voertuig Informatiesyteem., 1985-1986; 1144; 1 pak
        - Verslagen van de werkgroep Basisgegevens Voertuigen., 1985-1986; 1145; 1 omslag
        - Vergaderstukken van de werkgroep Basisgegevens Voertuigen., 1985-1986; 1146; 1 pak
        - Verslagen van de werkgroep Deel 1., 1985-1987; 1147-1148; 2 omslagen
          - 1985-1986, 1147
          - 1986-1987, 1148
        - Vergaderstukken van de taakgroep Deel 1., 1985-1988; 1149; 1 pak
        - Verslagen van de werkgroep Zuiverheid., 1986; 1150; 1 omslag
        - Vergaderstukken van de werkgroep Zuiverheid., 1986-1987; 1151; 1 omslag
        - Vergaderstukken van de projectgroep Zuiverheid WAM Register., 1986-1987; 1152; 1 omslag
        - Vergaderstukken van het project Versnelde Afgifte Deel 1 en 2., 1986-1987; 1153; 1 omslag
        - Vergaderstukken van de taakgroep WAM Transactiebevoegdheid., 1988; 1154; 1 omslag
        - Stukken betreffende het project Rekening Rijden., 1988-1990; 1155; 1 omslag
        - Vergaderstukken van de werkgroep Fraude Kentekenplaten., 1990; 1156; 1 omslag
        - Vergaderstukken van de commissie Kentekenonderzoek en Kentekenafgifte., 1990-1992; 1157; 1 pak
        - Stukken van de taakgroep Verbeteren WAM Registratie., 1990-1992; 1158; 1 pak
        - Vergaderstukken van het Verbeterteam voor Kentekenkeuring en Kentekenafgifte., 1991-1992; 1159; 1 omslag
        - Stukken betreffende het project registratie van tenaamstelling van leasevoertuigen als hulpregistratie van kentekens., 1991-1993; 1160; 1 pak
        - Verslagen van de projectgroep Houderschaps Mailingen., 1993-1995; 1161-1162; 2 omslagen
          - 1993-1994, 1161
          - 1995, 1162
        - Vergaderstukken van de projectgroep Houderschaps Mailingen., 1993-1995; 1163; 2 pakken
        - Stukken betreffende de Stuurgroep Autocriminaliteit., 1993-1996; 1164; 1 omslag
        - Vergaderstukken van de werkgroep Vermissing Kenteken Document., 1994-1995; 1165; 1 pak
        - Vergaderstukken van het project Nieuwe Voertuig Gegevens., 1994-1995; 1166; 1 pak
      - Statistiek, 2.4.6.
        - Jaarstaten van de afdeling Voertuigdocumenten en Centrale registratie betreffende uitgereikte registratie- en kentekenbewijzen., 1981-1994; 1167; 1 pak
    - Nieuwe kentekenregistratie (NVR); stuur- project- en werkgroepen, 2.5.
      - Nieuwe kentekenregistratie, stuurgroep, 2.5.1.
        - Verslagen van het overleg met de Minister van Verkeer en Waterstaat en de RDW over de hoofdlijnen van een Nieuwe Voertuigregistratie., 1987-1988; 1168; 1 omslag
        - Verslagen van de Stuurgroep Voertuigregistratie en Voertuigreglementering., 1987-1990; 1169-1170; 2 omslagen
          - 1987-1988, 1169
          - 1989-1990, 1170
        - Vergaderstukken van de Stuurgroep Voertuigregistratie en Voertuigreglementering, 1987-1990; 1171-1184; 13 omslagen 1 pak
          - 87.001-87.025, 1987, 1171
          - 87.026-87.052, 1987, 1172
          - 88.053-88.065, 1988, 1173
          - 88.066-88.080, 1988, 1174
          - 88.081-88.100, 1988, 1175
          - 88.101-88.114, 1988, 1176
          - 88.115-88.134, 1988, 1177
          - 88.135-88.150, 1988, 1178; 1 pak
          - 88.151-88.160, 1988, 1179
          - 88.161-88.169, 1988, 1180
          - 88.170-88.199, 1988, 1181
          - 89.200-89.233, 1989, 1182
          - 89.234-89.288, 1989, 1183
          - 90.289-90.354, 1990, 1184
      - Nieuwe Kenteken Registratie (NKR);project- en werkgroepen, 2.5.2.
        - Verslagen van het Kernteam NKR en NVR., 1987-1988; 1185; 1 omslag
        - Stukken betreffende de project aanpak van het project Nieuwe Kenteken Registratie (NKR)., 1987-1989; 1186; 1 pak
        - Verslagen van de projectgroep 'Task Force NKR'., 1990; 1187; 1 omslag
        - Vergaderstukken van de projectgroep ´Task Force NKR´., 1990; 1188; 1 pak
        - Rapport van de `Task Force NKR´ inzake onderzoek naar de wijze waarop het ontwikkelingstraject van een nieuw systeem van voertuigregistratie dient te worden aangepast., 1990; 1189; 1 omslag
        - Stukken van de ´Task Force NKR´ betreffende een nieuw systeem van Voertuigregistratie., 1990-1994; 1190; 1 omslag
        - Stukken over het project NKR., 1990-1996; 1191; 1 pak
        - Projectgroep NKR, 2.5.2.1.
          - Verslagen van de projectgroep NKR., 1987-1995; 1192-1196; 4 omslagen 1 pak
            - 1987-1988, 1192
            - 1989-1990, 1193
            - 1991-1992, 1194; 1 pak
            - 1993-1994, 1195
            - 1995, 1196
          - Vergaderstukken van de projectgroep NKR., 1987-1995; 1197-1341; 144 omslagen 1 pak
            - 87.00.001-87.00.014, 1987, 1197
            - 87.00.015-87.00.048, 1987, 1198
            - 87.00.049-87.00.055, 1987, 1199
            - 87.00.056-87.00.081, 1987, 1200
            - 87.00.082-87.00.107, 1987, 1201
            - 87.00.108-87.00.124, 1987, 1202
            - 87.00.125-87.00.135, 1987, 1203
            - 87.00.136-87.00.160, 1987, 1204
            - 87.00.161-87.00.180, 1987, 1205
            - 88.00.181-88.00.220, 1988, 1206
            - 88.00.221-88.00.234, 1988, 1207
            - 88.00.235-88.00.245, 1988, 1208
            - 88.00.246-88.00.263, 1988, 1209
            - 88.00.264-88.00.294, 1988, 1210
            - 88.00.295-88.00.309, 1988, 1211
            - 88.00.310-88.00.316, 1988, 1212
            - 88.00.317-88.00.365, 1988, 1213
            - 88.00.366-88.00.382, 1988, 1214
            - 88.00.383-88.00.392, 1988, 1215
            - 88.00.393-88.00.409, 1988, 1216
            - 88.00.410-88.00.430, 1988, 1217
            - 88.00.431-88.00.442, 1988, 1218
            - 88.00.443-88.00.458, 1988, 1219
            - 88.00.459-88.00.499, 1988, 1220
            - 88.00.500-88.00.538, 1988, 1221
            - 88.00.539-88.00.563, 1988, 1222
            - 88.00.564-88.00.578, 1988, 1223
            - 88.00.579-88.00.620, 1988, 1224
            - 88.00.621-88.00.660, 1988, 1225
            - 88.00.661-88.00.677, 1988, 1226
            - 88.00.678-88.00.743, 1988, 1227
            - 88.00.744-88.00.768, 1988, 1228
            - 88.00.769-88.00.806, 1988, 1229
            - 89.00.807-89.00.833, 1989, 1230
            - 89.00.834-89.00.849, 1989, 1231
            - 89.00.850, 1989, 1232
            - 89.00.851-89.00.861, 1989, 1233
            - 89.00.862-89.00.897, 1989, 1234
            - 89.00.898-89.00.917, 1989, 1235
            - 89.00.918-89.00.962, 1989, 1236
            - 89.00.963-89.01.036, 1989, 1237
            - 89.01.037-89.01.086, 1989, 1238; 1 pak
            - 89.01.087-89.01.089, 1989, 1239
            - 89.01.090-89.01.091, 1989, 1240
            - 89.01.092-89.01.093, 1989, 1241
            - 89.01.094-89.01.096, 1989, 1242
            - 89.01.097-89.01.098, 1989, 1243
            - 89.01.099-89.01.102, 1989, 1244
            - 89.01.103-89.01.106, 1989, 1245
            - 89.01.107-89.01.111, 1989, 1246
            - 89.01.112-89.01.117, 1989, 1247
            - 89.01.118-89.01.123, 1989, 1248
            - 89.01.124-89.01.145, 1989, 1249
            - 89.01.146-89.01.200, 1989, 1250
            - 89.01.201-89.01.236, 1989, 1251
            - 89.01.237-89.01.245, 1989, 1252
            - 89.01.246-89.01.267, 1989, 1253
            - 89.01.268-89.01.298, 1989, 1254
            - 89.01.299-89.01.317, 1989, 1255
            - 89.01.318-89.01.335, 1989, 1256
            - 89.01.336-89.01.386, 1989, 1257
            - 89.01.387-89.01.394, 1989, 1258
            - 89.01.395-89.01.414, 1989, 1259
            - 90.01.415-90.01.418, 1990, 1260
            - 90.01.419-90.01.445, 1990, 1261
            - 90.01.446-90.01.468, 1990, 1262
            - 90.01.469-90.01.499, 1990, 1263
            - 90.01.500-90.01.540, 1990, 1264
            - 90.01.541-90.01.578.1990, 1265
            - 90.01.579-90.01.591, 1990, 1266
            - 90.01.592-90.01.625, 1990, 1267
            - 90.01.626-90.01.633, 1990, 1268
            - 91.01.634-91.01.649, 1991, 1269
            - 91.01.650-91.01.681, 1991, 1270
            - 91.01.682-91.01.707, 1991, 1271
            - 91.01.708-91.01.766, 1991, 1272
            - 91.01.767-91.01.803, 1991, 1273
            - 91.01.804-91.01.815, 1991, 1274
            - 91.01.816-91.01.841, 1991, 1275
            - 91.01.842-91.01.863, 1991, 1276
            - 91.01.864-91.01.880, 1991, 1277
            - 91.01.881-91.01.902, 1991, 1278
            - 91.01.903, 1991, 1279
            - 91.01.904-91.01.930, 1991, 1280
            - 91.01.931-91.01.960, 1991, 1281
            - 91.01.961-91.01.970, 1991, 1282
            - 91.01.971-91.01.997, 1991, 1283
            - 91.01.998-91.02.026, 1991, 1284
            - 91.01.027-91.02.065, 1991, 1285
            - 91.02.066-91.02.096, 1991, 1286
            - 91.02.097-91.02.114, 1991, 1287
            - 91.02.115 ,1991, 1288
            - 92.02.116-91.02.137, 1992, 1289
            - 92.02.138-92.02.152, 1992, 1290
            - 92.02.153-92.02.170, 1992, 1291
            - 92.02.171-92.02.176, 1992, 1292
            - 92.02.177-92.02.195, 1992, 1293
            - 92.02.196-92.02.207, 1992, 1294
            - 92.02.208-92.02.244, 1992, 1295
            - 92.02.245-92.02.270, 1992, 1296
            - 92.02.271-92.02.292, 1992, 1297
            - 92.02.293-92.02.322, 1992, 1298
            - 92.02.323-92.02.339, 1992, 1299
            - 92.02.340-92.02.361, 1992, 1300
            - 92.02.362-92.02.377, 1992, 1301
            - 92.02.378-92.02.391, 1992, 1302
            - 92.02.392-92.02.421, 1992, 1303
            - 92.02.422-92.02.439, 1992, 1304
            - 92.02.440-92.02.459, 1992, 1305
            - 92.02.460-92.02.472, 1992, 1306
            - 92.02.473-92.02.495, 1992, 1307
            - 92.02.496-92.02.511, 1992, 1308
            - 92.02.512-92.02.546, 1992, 1309
            - 92.02.547-92.02.550, 1992, 1310
            - 92.02.551-92.02.568, 1992, 1311
            - 92.02.569-92.02.589, 1992, 1312
            - 92.02.590-92.02.608, 1992, 1313
            - 92.02.609-92.02.630, 1992, 1314
            - 92.02.631-92.02.640, 1992, 1315
            - 92.02.641-92.02.675, 1992, 1316
            - 93.02.676-92.02.715, 1993, 1317
            - 93.02.716-92.02.718, 1993, 1318
            - 93.02.719-92.02.730, 1993, 1319
            - 93.02.731-92.02.739, 1993, 1320
            - 93.02.740-92.02.752, 1993, 1321
            - 93.02.753-92.02.781, 1993, 1322
            - 93.02.782-92.02.789, 1993, 1323
            - 93.02.790-92.02.816, 1993, 1324
            - 93.02.817-92.02.830, 1993, 1325
            - 93.02.831-92.02.845, 1993, 1326
            - 93.02.846-92.02.861, 1993, 1327
            - 93.02.862-92.02.885, 1993, 1328
            - 93.02.886-92.02.914, 1993, 1329
            - 93.02.915-93.02.940, 1993, 1330
            - 93.02.941-93.02.961, 1993, 1331
            - 93.02.962-93.02.999, 1993, 1332
            - 93.03.000-93.03.034, 1994, 1333
            - 94.03.035-93.03.058, 1994, 1334
            - 94.03.059-93.03.099, 1994, 1335
            - 94.04.000-94.04.050, 1994, 1336
            - 94.04.051-94.04.090, 1994, 1337
            - 94.04.101-94.04.146, 1994, 1338
            - 94.04.147-94.04.163, 1994, 1339
            - 95.04.164-94.04.187, 1995, 1340
            - index, 1341
          - Rapporten van en aan de projectgroep NKR., 1987-1996; 1342-1351; 6 omslagen 4 pakken
            - 87.00.196 Interviews en reacties op hoofdlijnen 1987-1988, 1342
            - 87.00.058 Interviews 1987-1988, 1343
            - 87.00.056 Interviews 1987-1988, 1344; 1 pak
            - 88.00.512 Projectvoorbereidingfase 1988, 1345
            - 88.00.411 Reactiebrieven aan diverse instanties 1988, 1346
            - 88.00.204 Tussenrapportage en eindrapport toepasbaarheidsonderzoek 1988-1989, 1347; 1 pak
            - 91.01.871 Rapportages veranderingsdoelstelling 1990-1991, 1348; 1 pak
            - 91.01.870 Plannen van aanpak van de Bouwteams 1990-1995, 1349; 1 pak
            - 92.02.330 Commentaar op het Kentekenreglement 1992, 1350
            - 96.00.001 Eindrapport Nieuwe Kenteken Registratie 1996, 1351
          - Functionele Ontwerpen., 1988-1995; 1352-1383; 25 omslagen 13 pakken
            - 90.01.338 Kentekenbewijs deel 1 1988-1990, 1352
            - 90.01.340 Kentekenbewijs deel 2 1989-1990, 1353; 3 pakken
            - 90.01.394 Kentekenbewijs deel 3 1989, 1354
            - 90.01.144 Kentekenbewijs,deel 1-3,wijziging 1990-1991, 1355
            - 91.01.906 Tenaamstelling 1991, 1356
            - 92.02.044 Erkenningen 2e versie; aanvullingen 1991-1992, 1357; 1 pak
            - 91.01.855 Voertuigen versie 1 en 2 1991-1994, 1358; 1 pak
            - 92.02.756 Informatieverstrekking particulieren 1991-1994, 1359; 1 pak
            - 91.01.967 Persoonsregistratie 1991-1996, 1360; 1 pak
            - 92.02.230 Erkenningen sancties versie 1 en 2 1992, 1361; 1 pak
            - 92.02.085 Tenaamstelling 1992, 1362; 1 pak
            - 92.02.095 Tenaamstelling 1992, 1363
            - 92.02.694 Bedrijfsvoorraad 1992, 1364
            - 92.02.230 On-line registratie bedrijfsvoorraad 1992-1993, 1365
            - 92.02.391A Tenaamstelling PTT 1992-1994, 1366; 1 pak
            - 92.02.231 Erkenningen:beleid bedrijfsvoorraad/handelaarskentekenbewijs 1993, 1367
            - 93.02.838 Registratie tenaamstelling leasemaatschappij1993, 1368; 1 pak
            - 92.02.707 Bedrijfsvoorraad 1993, 1369; 1 pak
            - 93.02.910 Registratie dekking bedrijfsvoorraad 1993, 1370
            - 94.03.019 Informatieverstrekking beroepsbeoefenaren 1993, 1371
            - 94.03.020 Informatieverstrekking rekening-courant 1993, 1372
            - 94.03.018 Informatieverstrekking inzagerecht protocol 1993, 1373
            - 94.03.095 Centrale taken,deel 1 1993-1994, 1374
            - 94.04.008 Houderschapsbelastingregister 1993-1994, 1375
            - 94.04.121 Centrale taken, deel 2 1994, 1376
            - 94.04.040 Centrale taken, deel 3 1994, 1377
            - 94.03.074 Beheer decentrale taken 1994, 1378
            - 94.04.009 On-line registratie auto demontage 1994, 1379
            - 94.04.120 Machtigingsformulieren 1994, 1380
            - 94.04.003 Abonnement RDC 1994, 1381
            - 95.04.187 Informatieschermen APR 1995, 1382
            - 96.00.001 Tenaamstelling totaal 1996, 1383; 1 pak
          - Basis Ontwerp, Modellen, Conversie., 1991-1995; 1384-1388; 5 omslagen
            - 92.00.605 Databaseconversie 1991-1992, 1384
            - 93.02.876 Basis-ontwerp /Mijlpaal 4 1991-1993, 1385
            - 91.01.655 Basis Kentekenregistratie data dictionary 1991-1993, 1386
            - 94.04.010 PTT-Post/RDW-2 1994, 1387
            - 95.07.174 Eenmalige persoonsopslag 1995, 1388
        - Werkgroepen NKR, 2.5.2.2.
          - Verslagen van het overleg van de werkgroepen NKR., 1988-1990; 1389-1392; 4 omslagen
            - Juridische zaken 1988-1990, 1389
            - Financiën 1988-1990, 1390
            - Voorlichting 1989-1990, 1391
            - Kernteam en juridische zaken 1990, 1392